【裁判字號】    94,訴,3421
【裁判日期】    950118
【裁判案由】    毒品危害防制條例
【裁判全文】
臺灣高雄地方法院刑事判決              94年度訴字第3421號
    公  訴  人  臺灣高雄地方法院檢察署檢察官
    被      告  甲○○
上列被告因毒品危害防制條例案件，經檢察官提起公訴（94年度
毒偵字第7335號），暨移請併案審理（臺灣高雄地方法院檢察署
94年度毒偵字第7543號、第8724號），被告經訊問後為有罪之陳
述，本院合議庭裁定由受命法官獨任進行簡式審判程序，並判決
如下：
    主  文
甲○○連續施用第一級毒品，累犯，處有期徒刑拾月，扣案沾有
海洛因殘渣之注射針筒壹支沒收銷燬之；又施用第二級毒品，累
犯，處有期徒刑伍月。應執行有期徒刑壹年貳月，扣案沾有海洛
因殘渣之注射針筒壹支沒收銷燬之。
    事實及理由
一、本件被告甲○○所犯係死刑、無期徒刑、最輕本刑為3 年以
    上有期徒刑以外之罪，其於準備程序中就被訴事實為有罪之
    陳述，經審判長告知簡式審判程序之旨，並聽取公訴人及被
    告之意見後，本院合議庭認宜進行簡式審判程序，依刑事訴
    訟法第273 條之1 第1 項規定，合議裁定由受命法官獨任進
    行簡式審判程序，合先敘明。
二、甲○○曾於民國91年間因施用毒品案件，經本院91年度訴字
    第3374號判決處有期徒刑10月確定，甫於93年11月2 日執行
    完畢。另因施用毒品案件，經本院91年度毒聲字第6145號裁
    定送強制戒治，於92年12月11日強制戒治執行完畢。詎仍不
    知悔改，未戒除毒癮，明知海洛因、甲基安非他命為毒品危
    害防制條例第2 條第2 項第1 款、第2 款明定之第一級毒品
    、第二級毒品，不得施用或持有，仍於前述觀察勒戒執行完
    畢釋放後5 年內，復基於施用第一級毒品之概括犯意，94年
    3 月4 日起至94年9 月9 日14時25分往前回溯24小時之某時
    ，分別在高雄市○○區○○路132 之1 號住處（下稱本件住
    處）、高雄縣林園鄉○○街30號「星河遊藝場」、及其他遊
    藝場處，以2 、3 天施用一次海洛因之頻率，將海洛因加水
    稀釋、以針筒注射方式，連續施用第一級毒品。另基於施用
    第二級毒品之犯意，於94年8 月18日16時回溯48小時前某時
    ，在本件住處，將甲基安非他命置於玻璃球內以火燒烤方式
    ，施用第二級毒品1 次。嗣分別經警於（一）94年8 月18日
    16時許，在星河遊藝場查獲，扣得甲○○所有注射針筒1 支
    ，經警採尿送驗而悉上情；（二）94年9 月8 日15時10分許
    ，在高雄縣林園鄉○○街，經警盤查採尿送驗而悉上情；（
    三）94年9 月9 日13時15分許，在高雄縣林園鄉○○○路57
    巷內空地查獲。案經高雄縣政府警察局林園分局、高雄市政
    府警察局小港分局報告臺灣高雄地方法院檢察署檢察官偵查
    起訴暨移送併辦。
三、本件證據部分除補充：「高雄醫學大學附設中和紀念醫院檢
    驗報告2 紙」、「被告於本院準備程序及審判程序中之陳述
    」外，餘均引用檢察官起訴書及併案意旨書所載（如附件）
    。訊據被告對上揭事實坦承不諱，且其為警查獲時所採取之
    尿液，分別經送請臺灣檢驗科技股份有限公司、高雄市立凱
    旋醫院檢驗結果，分別呈嗎啡、甲基安非他命陽性反應，此
    分別有臺灣檢驗科技股份有限公司94年9 月5 日、高雄市立
    凱旋醫院94年9 月19日濫用藥物尿液檢驗報告書、姓名對照
    表各3 紙附卷可查（見94年度毒偵字第7335號卷第6 、7 頁
    、94年度毒偵字第7543號卷第17頁、高雄市政府警察局小港
    分局高市警港分三字第0940020339號卷第14、15頁）。而扣
    案之注射針筒1 支、甲基安非他命1 包（驗後毛重0.2 公克
    ），分別送請高雄醫學大學附設中和紀念醫院檢驗，分別呈
    海洛因陽性反應、甲基安非他命陽性反應，此分別有該院94
    年10月25日、94年11月1 日檢驗報告在卷可憑。此外，復有
    扣押物品清單2 紙在卷可稽（見94年度毒偵字第7543號卷第
    22頁、94年度毒偵字第7335號卷第8 頁），足認被告之自白
    與事實相符，本件事證明確，被告施用第一級毒品海洛因及
    第二級毒品甲基安非他命之事實，堪以認定。被告曾因施用
    毒品案件，經本院91年度毒聲字第6145號裁定送強制戒治，
    於92年12月11日強制戒治執行完畢，其於強制戒治期滿後5
    年內再犯本案施用毒品罪，應依法論科。
四、按海洛因、甲基安非他命分別為毒品危害防制條例第2 條第
    2 項第1 款及第2 款所明定之第1 級及第2 級毒品，核被告
    所為，其施用海洛因之犯行，係犯同條例第10條第1 項之施
    用第一級毒品罪；其施用甲基安非他命之犯行，係犯同條例
    第10條第2 項之施用第二級毒品罪。被告持有海洛因及甲基
    安非他命後進而施用，其持有之低度行為，應為施用之高度
    行為吸收，均不另論罪。被告多次施用第一級毒品海洛因，
    時間緊接，犯罪方法相近，且觸犯構成要件相同之罪名，為
    連續犯，應依刑法第56條之規定論以1 罪，並加重其刑。檢
    察官雖未就被告於94年9 月8 日、94年9 月9 日施用第一級
    毒品犯行起訴，惟被告此部分犯行與已起訴部分之犯行，分
    別就施用第一級毒品犯行部分，有連續犯之裁判上一罪關係
    ，為起訴效力所及，本院自應一併予以審理，附此敘明。而
    被告於94年9 月9 日13時15分許，在高雄縣林園鄉○○○路
    57 巷 空地內，查獲持有第二級毒品1 包，尚未施用之事實
    ，業經被告坦誠不諱，且有第二級毒品扣案可查，且被告經
    查獲採尿之檢驗報告，呈甲基安非他命之陰性反應，應認被
    告持有上開第二級毒品係另行起意，非屬裁判上一罪，非起
    訴效力所及，非本院得一併予以審理，應由檢察官另行偵辦
    ，附此敘明。再被告雖自白自94年3 月起，有連續施用甲基
    安非他命之事實，惟此部分之犯行，除被告之自白外，並無
    其他事證供本院認定被告有連續施用第二級毒品之犯行，此
    部分之自白，本院自不予審酌，附此敘明。被告上開所犯2
    罪，犯意各別，行為互異，應予以分論併罰。被告前因施用
    毒品案件，經本院91年度訴字第3374號判決處有期徒刑10月
    確定，甫於93年11月2 日執行完畢，此有臺灣高等法院被告
    前案記錄表1 件在卷可查，其受有期徒刑執行完畢後，5 年
    以內再犯本案有期徒刑以上之罪，均為累犯，應依刑法第47
    條規定，遞加及加重其刑。審酌被告前因施用毒品案件，經
    強制戒治後，仍未能徹底戒絕毒品，再度施用毒品，顯見其
    無戒毒悔改之意，惟念其施用毒品，僅戕害一己之身體健康
    ，所為尚未害及他人，及其施用之頻率甚繁，及犯後坦承犯
    行態度良好等一切情狀，各量處如主文所示之刑並定其應執
    行刑，以資懲儆。
五、扣案之注射針筒1 支，經鑑驗呈海洛因陽性反應，前已敘明
    ，因已難與海洛因析離，自應視為海洛因之一部分，爰依毒
    品危害防制條例第18條第1 項前段規定宣告沒收銷燬之。而
    扣案之甲基安非他命1 包，因與本件犯行無涉，無從宣告沒
    收銷燬之。
據上論斷，應依刑事訴訟法第273 條之1 第1 項、第299 條第1
項前段、第310 條之2 、第454 條第2 項，毒品危害防制條例第
10條第1 項、第2 項、第18條第1 項前段，刑法第11條、第56條
、第51條第5 款、第47條，判決如主文。
本案經檢察官乙○○到庭執行職務。
中    華    民    國    95    年    1     月    18    日
                  刑事第二庭    法  官  何佩陵
以上正本證明與原本無異。
如不服本判決，應於判決送達後10日內，向本院提出上訴狀。
中    華    民    國    95    年    1     月    18    日
                                書記官  張家瑜
附錄法條
毒品危害防制條例第10條
施用第一級毒品者，處 6 月以上 5 年以下有期徒刑。
施用第二級毒品者，處 3 年以下有期徒刑。


司法院資訊處製作；財團法人民間司法改革基金會備份。
